臺灣橋頭地方法院橋頭簡易庭民事判決
                                    111年度橋小字第589號
原      告  新光產物保險股份有限公司

法定代理人  吳昕紘  
訴訟代理人  方柏權  
被      告  林翁玉  


上列當事人間侵權行為損害賠償事件，本院於民國111 年7 月7
日言詞辯論終結，判決如下：
    主    文
被告應給付原告新臺幣（下同）43,275 元及自民國（下同）111
 年6月10日起至清償日止，按週年利率5%計算之利息。
原告其餘之訴駁回。
訴訟費用1,000 元由被告負擔二分之一，餘由原告負擔。
本判決關於原告勝訴部分得假執行。
    理由要領
一、原告主張伊所承保車體損失險之訴外人林珊妮所有車牌號碼
    000-0000 號自用小客車（下稱系爭汽車），於保險期間即1
    10年9 月2日14時59分許，遭變換車道不慎之被告所騎乘車
    牌號碼000-000 號普通重型機車撞擊而受損，伊已依保險契
    約賠付系爭汽車之修繕費用81,050元（含零件45,330 元、
    工資35,720元），爰依保險法第53條第1 項及民法第184 條
    、191 條之2規定請求被告給付81,050 元自起訴狀繕本送達
    翌日起至清償日止，按週年利率5 ％計算之利息等節，已提
    出保險單查詢、汽車行照、高雄市政府警察局交通事故當事
    人登記聯單及初步分析研判表、現場圖、估價單、統一發票
    、照片、理賠明細表為證（卷第13頁至33頁），並有高雄市
    政府警察局交通警察大隊函附交通事故相關資料可參（卷第
    41至71頁），被告經合法通知，未於言詞辯論期日到場，
    亦未提出書狀作何聲明或陳述，依民事訴訟法第436 條第2
    項適用第280 條第3 項準用同條第1 項規定，應視同自認，
    堪信原告主張為真實。則系爭汽車既因被告之過失受有損害
    ，且原告已依約賠付修理費用，原告依保險法第53條第1 項
    規定，於賠償金額範圍內，取得代位求償權利，自屬有據。
二、查系爭汽車修理費用分別為零件45,330 元、工資35,720元
    ，已經本院認定如前，惟系爭汽車之修復，既以新零件更換
    受損之舊零件，自應將所更換零件材料費用之折舊部分予以
    扣除。又依行政院所頒固定資產耐用年數表及固定資產折舊
    率之規定，汽車之耐用年數為5 年，依平均法計算其折舊結
    果，每年折舊率為5 分之1 ，再參酌營利事業所得稅查核準
    則第95條第6 項規定「固定資產提列折舊採用定率遞減法者
    ，以1 年為計算單位，其使用期間未滿1 年者，按實際使用
    之月數相當於全年之比例計算之，不滿1 月者，以1月計」
    ，而系爭汽車係104年6月出廠，有行車執照可按（卷第15頁
    ），則計至110 年9 月受損時，早已使用逾耐用年限5 年以
    上，故其修復費用僅得請求零件之殘值即7,555元〔計算式：
    殘價＝取得成本÷（耐用年數＋1 ），即45,330÷（5+1 ）＝7,5
    55元〕及不予折舊之工資35,720元，共43,275 元，逾此範圍
    ，即非有理。
三、綜上，原告依保險法第53條第1 項及民法第184 條規定請求
    被告給付43,275 元及自起訴狀繕本送達翌日即111 年6月10
    日（卷第85 頁）起至清償日止，按週年利率5%計算之利息
    ，為有理由，應予准許，逾上開範圍之請求，即屬無據，應
    予駁回。
四、又本件原告勝訴部分係依小額訴訟程序為被告敗訴之判決，
    爰依民事訴訟法第436 條之20規定宣告假執行。
五、訴訟費用負擔之依據：民事訴訟法第79條。又本件適用小額
    訴訟程序，爰依民事訴訟法第436 條之19第1 項規定，確定
    訴訟費用之負擔如主文第2 項所示。
中　　華　　民　　國　　111 　年　　7 　　月　　14　　日
          　　　　橋頭簡易庭  法　　　官  黃宏欽
以上正本係照原本作成。
如不服本判決，應於送達後20日內，向本院提出上訴狀並表明上
訴理由，如於本判決宣示後送達前提起上訴者，應於判決送達後
20日內補提上訴理由書（須附繕本）。
中　　華　　民　　國　　111 　年　　7 　　月　　14　　日
      　　　　　　　　　　　　書　記　官  葉玉芬